# 请教工程完工后的处理

提问人：a402240883 时间：2016-10-13 13:24:44
请问工程已完工，后续发生的材料费如何处理？如果后续收到客户追加的奖励款如何处理（奖励款开始未约定，验收后根据工程情况追加的）

回答人：chenyiwei
奖励款：建造合同准则对奖励款何时可确认为收入有明确规定，应按该规定处理。 追加的材料成本：如果明确这部分材料成本由本企业（施工方）承担，业主不再追加价款，则应考虑这部分预算外的材料款发生的原因，以确定是前期成本预算的差错还是预算的变更，分别考虑按前期差错更正和会计估计变更进行处理。